臺灣新竹地方法院刑事判決　　　　　　 99年度審易字第861號
公　訴　人　臺灣新竹地方法院檢察署檢察官
被　　　告　葉喬飛
　　　　　　劉康弘
上列被告等因竊盜案件，經檢察官提起公訴（99年度偵字第5478
號），及追加起訴（100 年度偵緝字第34號），本院依簡式審判
程序判決如下：
    主  文
葉喬飛共同犯攜帶兇器毀壞門扇竊盜罪，累犯，處有期徒刑拾月
。
劉康弘共同犯攜帶兇器毀壞門扇竊盜罪，處有期徒刑玖月。
    事  實
一、葉喬飛前曾於民國94年3 月間因竊盜及贓物等案件，經本院
    於94年9 月16日以94年度易字第342 號分別判處有期徒刑1
    年2 月、5 月，應執行有期徒刑1 年6 月，於94年10月
    11日確定。其又於94年5 月間因強盜及偽造文書等案件，經
    本院於94年9 月23日以94年度訴字第483 號分別判處有期徒
    刑3 年3 月、4 月，應執行有期徒刑3 年6 月，並因撤
    回上訴而於94年11月24日確定。其又於94年5 月間因違反毒
    品危害防制條例案件，經本院於94年7 月28日以94年度易字
    第446 號判處有期徒刑8 月，並因撤回上訴而於94年11月
    14日確定。嗣上開、、、及等案件，經本院於96
    年10月8 日以96年度聲減字第2368號裁定就、、及
    部分各減為有期徒刑7 月、2 月又15日、2 月及4 月，並與
    不應減刑之案件應執行有期徒刑4 年4 月確定。其於94年
    11月24日開始執行，於98年1 月23日假釋出監，刑期至98年
    7 月30日保護管束期滿未經撤銷保護管束而視為執行完畢。
二、詎葉喬飛仍不知悔改，與劉康弘基於為自己不法所有之共同
    犯意聯絡及行為分擔，於98年12月19日12時30分至同月21日
    15時間之某時許，由劉康弘駕駛車牌號碼不詳之自小客車，
    搭載葉喬飛，共同前往新竹縣峨嵋鄉中盛村10鄰河背山區某
    處無人居住之工寮，先由葉喬飛持客觀上足以對人之生命、
    身體造成危害，可供作為兇器使用之鐵撬1 支（未扣案），
    破壞該工寮屬大門一部之門鎖後，渠等即共同侵入該工寮內
    ，竊取李金龍所有之不鏽鋼大門1 組、割草機1 臺、鏈鋸1
    支、小瓦斯筒1 個、手推式四輪搬運車1 臺及電磁爐1 個等
    財物得手，旋即離去，並將上揭財物變賣後將所得款項供己
    花用。嗣經李金龍報警處理，為警在上開工寮內採得指紋2
    枚，經送鑑定結果與劉康弘之指紋相符，始為警循線查悉上
    情。
三、案經新竹縣政府警察局竹東分局報告暨李金龍告訴臺灣新竹
    地方法院檢察署檢察官偵查起訴。
    理  由
一、本件被告葉喬飛及劉康弘所犯刑法第321 條第1 項第2 款、
    第3 款之加重竊盜罪，均非死刑、無期徒刑、最輕本刑為三
    年以上有期徒刑之罪，被告於本院準備程序進行中，就被訴
    事實為有罪之陳述，經本院認合於刑事訴訟法第273 條之1
    第1 項之規定，裁定進行簡式審判程序，合先敘明。
二、訊據被告葉喬飛及劉康弘對於上揭事實均坦承不諱，並經證
    人即告訴人李金龍於警詢及偵訊時證述明確，且有偵查報告
    1 份、內政部警政署刑事警察局99年2 月1 日刑紋字第0990
    008581號鑑驗書1 份及現場照片6 幀等附卷足憑，足見被告
    等所為前開自白確與事實相符而堪採信。本案事證明確，被
    告等所為前述犯行均堪以認定，應均予依法論科。
三、按刑法第321 條第1 項第3 款攜帶兇器竊盜罪所謂之兇器，
    其種類並無限制，凡客觀上足對人之生命、身體、安全構成
    威脅，具有危險性之器械均屬之，此有最高法院79年度台上
    字第5253號判例意旨可資參照。查本件被告葉喬飛及劉康弘
    行竊時所持之鐵撬1 支，係金屬製品，質地堅硬，客觀上得
    持以攻擊人身，對人之生命、身體、安全構成威脅，為具有
    相當危險性之器械，證諸前開判例意旨，自屬刑法第321 條
    第1 項第3 款所稱之兇器。次按毀壞門鎖行竊，應論以毀壞
    安全設備竊盜罪；惟此處所謂門鎖，係指附加於門上之鎖而
    言，至毀壞構成門之一部之鎖（如司畢靈鎖），則應認為毀
    壞門扇（最高法院64年度第4 次刑庭庭推總會議決議（一）
    意旨參照）。經查，本件被告葉喬飛及劉康弘所毀壞之鎖，
    依現場照片所示並非附加於門上，而顯係構成門的一部分之
    鎖，故應認屬毀壞門扇。是核被告葉喬飛及劉康弘所為，均
    係犯刑法第321 條第1 項第2 款、第3 款之攜帶兇器毀壞門
    扇竊盜罪。又被告二人就上揭犯行，具有犯意聯絡及行為分
    擔，均為共同正犯。又被告葉喬飛前曾於94年3 月間因竊盜
    及贓物等案件，經本院於94年9 月16日以94年度易字第342
    號分別判處有期徒刑1 年2 月、5 月，應執行有期徒刑
    1 年6 月，於94年10月11日確定。其又於94年5 月間因強盜
    及偽造文書等案件，經本院於94年9 月23日以94年度訴字第
    483 號分別判處有期徒刑3 年3 月、4 月，應執行有期
    徒刑3 年6 月，並因撤回上訴而於94年11月24日確定。其又
    於94年5 月間因違反毒品危害防制條例案件，經本院於94年
    7 月28日以94年度易字第446 號判處有期徒刑8 月，並因
    撤回上訴而於94年11月14日確定。嗣上開、、、及
    等案件，經本院於96年10月8 日以96年度聲減字第2368號
    裁定就、、及部分各減為有期徒刑7 月、2 月又15
    日、2 月及4 月，並與不應減刑之案件應執行有期徒刑4
    年4 月確定。其於94年11月24日開始執行，於98年1 月23日
    假釋出監，刑期至98年7 月30日保護管束期滿未經撤銷保護
    管束而視為執行完畢等情，有臺灣新竹地方法院檢察署刑案
    資料查註紀錄表及臺灣高等法院被告全國前案紀錄表各1 份
    在卷足參，其於五年以內故意再犯本件有期徒刑以上之罪，
    為累犯，應依刑法第47條第1 項之規定加重其刑。爰審酌被
    告2 人均正值壯年，卻不思勤奮努力，反係竊取他人財物，
    顯不尊重他人之財產權益，暨其等之犯罪動機及目的、情節
    、手段，犯後均坦承犯行等一切情狀，分別量處如主文所示
    之刑，以示懲儆。又公訴意旨雖認被告葉喬飛有犯罪習慣，
    應諭知應於刑之執行前令入勞動處所強制工作等語，固非無
    見，惟被告葉喬飛為本案犯行之次數為1 次，離本案之前最
    近一次為竊盜犯行且經判決確定之時間為94年間，被告葉喬
    飛亦供述本案案發當時係在工寮附近看到，一時貪心等語在
    卷，是以依卷內證據資料尚難認被告葉喬飛該當係竊盜犯且
    有犯罪習慣之要件，從而本院認尚無令被告葉喬飛於刑前強
    制工作之必要，附此敘明。
四、至於扣案之鐵撬1 支，雖係供被告2 人用以行竊所用之物，
    惟係被告劉康弘當時所駕駛車輛上原本已有之物品等情，業
    據被告劉康弘於警詢時供述在卷，本院復查無其他積極證據
    足資認定確為其等所有之物，爰不予宣告沒收，附此敘明。
據上論斷，應依刑事訴訟法第273 條之1 第1 項、第299 條第1
項前段，刑法第28條、第321 條第1 項第2 款、第3 款、第47條
第1 項，判決如主文。
本案經檢察官邱志平到庭執行職務。
中    華    民    國   100    年    3     月    8     日
                  刑事第九庭    法  官   楊惠芬
以上正本證明與原本無異。
如不服本判決應於收受本判決後10日內向本院提出上訴書狀，上
訴書狀應敘述具體理由。上訴書狀未敘述上訴理由者，應於上訴
期間屆滿後20日內補提理由書狀於本院( 均須按他造當事人之人
數附繕本 )「切勿逕送上級法院」。
中    華    民    國   100    年    3     月    8     日
                                書記官   許弘杰
附錄本案論罪科刑所適用法條全文：
刑法第321 條：
犯竊盜罪而有左列情形之一者，處六月以上五年以下有期徒刑：
一、於夜間侵入住宅或有人居住之建築物、船艦或隱匿其內而犯
    之者。
二、毀越門扇、牆垣或其他安全設備而犯之者。
三、攜帶兇器而犯之者。
四、結夥三人以上而犯之者。
五、乘火災、水災或其他災害之際而犯之者。
六、在車站或埠頭而犯之者。
前項之未遂犯罰之。